【裁判字號】    98,上易,1706
【裁判日期】    980724
【裁判案由】    詐欺
【裁判全文】
臺灣高等法院刑事判決                98年度上易字第1706號
上  訴  人
即  被  告  丙○○
上列上訴人因詐欺案件，不服臺灣士林地方法院98年度審易字第
577號，中華民國98年5月27日第一審判決（起訴案號：臺灣士林
地方法院檢察署98年度偵字第2981號，併案審理: 臺灣士林地方
法院檢察署98年度偵字第4296號、4930號、第6469號、臺灣板橋
地方法院檢察署98年度偵字第9016號，原審改行簡式審判程序）
，提起上訴，本院判決如下：
    主  文
上訴駁回。
    理  由
一、按提起第二審之上訴，其上訴書狀應敘述具體理由，為第二
    審上訴必備之程式。此觀民國96年7月4日修正公布刑事訴訟
    法第361條第2項之規定甚明。倘上訴理由之敘述未合乎具體
    之要求者，其上訴即屬同法第367條前段所定「上訴不合法
    律上之程式」，第二審法院應依同法第372條前段之規定，
    以判決駁回之。至其理由之具體與否，屬第二審法院審查範
    圍，不在第一審法院命補正之列，上訴書狀如已敘述理由，
    無論其具體與否，即無待其補提理由書或命補正之問題。此
    與上訴書狀全未敘述上訴理由者，第一審法院依刑事訴訟法
    第361條第3項之規定，應定期間先命補正之情形，尚屬有別
    。又第二審上訴之目的，既在於請求撤銷、變更原判決，則
    所謂「具體理由」，自應就原判決如何足以撤銷、如何應予
    變更之「事實上」或「法律上」之具體根據，本於確實之訴
    訟資料暨原因事實之所出，逐一敘述、記載，必已具體指出
    原判決事實認定所依憑之證據有如何之錯誤（例如原判決所
    採納之證據如何不具證據能力，所為證明力之判斷如何違背
    經驗、論理法則等），法律之適用（尤其實體法）有如何違
    誤之處，而足以動搖原判決使之成為不當或違法而得改判之
    事由；必要時並應提出有利於己之事證，期使第二審法院採
    納，俾為有利於上訴人之認定，始屬合法。上訴理由之敘述
    ，應先合乎具體之要求，始有所敘述可取與否之實體審理與
    判斷之問題。是上訴人之上訴書狀雖敘述上訴理由，但僅泛
    言原判決認定事實錯誤、違背法令、量刑失之過重或輕縱等
    情詞，而未依上揭意旨指出具體事由，或形式上雖已指出具
    體事由，然該等事由縱使屬實，亦不足以認為原判決有何不
    當或違法（例如所指摘訴訟程序之瑕疵，將因第二審重新審
    理而補正），或其所陳之事由，與訴訟資料所載不相適合，
    或所指摘原判決之「不當」或「違法」根本不存在者，均應
    認其實質上並未符合具體之要件，庶符節制濫行上訴之立法
    意旨。
二、原審判決上訴人即被告丙○○幫助意圖為自己不法之所有，
    以詐術使人將本人之物交付，處有期徒刑6月，並諭知易科
    罰金折算標準。上訴人不服原審判決而提起上訴，上訴意旨
    略以：上訴人88年入伍當兵經部隊送醫檢查，因腦部障礙而
    被驗退。故上訴人學做烘培，並與友人合夥在北投開設烘培
    店，惟因虧損甚鉅致上訴人房屋被拍賣。因找工作不易，懇
    請念在上訴人是初犯，准予改判輕刑或緩刑，爰提起上訴云
    云。
三、原判決依憑被告之自白、證人即被害人陳欲川、丁○○、甲
    ○○、乙○○於警詢時之証述、上訴人聯邦商業銀行士林簡
    易型分行開戶資料、交易明細、證人之轉帳單據、帳戶交易
    明細及相關報案資料等證據，認定上訴人有幫助意圖為自己
    不法之所有，以詐術使人將本人之物交付之犯行，從形式上
    觀察，於法尚無不合。又刑之量定及緩刑之宣告，係實體法
    上賦予法院得為自由裁量之事項，倘其未有逾越法律所規定
    之範圍，或濫用其權限，即不得任意指摘為違法（最高法院
    75年台上字第7033號判例要旨參照）。本案原審酌量上訴人
    犯罪之情狀及行為背景，認其因一時失慮，輕易提供銀行帳
    戶供他人掩飾犯罪所得使用，惟因坦承犯行、態度尚稱良好
    ，兼衡其無犯罪紀錄及其智識程度、家庭經濟狀況等因素，
    依刑法第59條規定酌量減輕其刑，並參酌檢察官求刑及被告
    之意願為刑之量定。原審既已審慎斟酌其素行及犯後態度而
    為偏輕處遇，自不宜再予緩刑之諭知。是原判決未為緩刑之
    宣告，尚無逾越法律規定。揆諸前揭說明，上訴人上訴請求
    宣告緩刑或減輕其刑，非屬對於原判決有所指摘，自難認屬
    已提出具體之上訴理由，揆諸上開規定，其上訴顯屬違背法
    律上之程式，應予駁回。並不經言詞辯論為之。
四、據上論斷，應依刑事訴訟法第367條前段、第372條，判決如
    主文。
中    華    民    國    98    年    7     月    24    日
            刑事第二十二庭審判長法  官  何菁莪
                                法  官  李麗珠
                                法  官  洪于智
以上正本證明與原本無異。
不得上訴。
                                書記官  強梅芳
中    華    民    國    98    年    7     月    27    日


司法院資訊處製作；財團法人民間司法改革基金會備份。
